# 子公司清算注销，账上的资产、负债全部转入母公司账套，账务处理？

提问人：冰人 时间：2022-01-14 17:28:17
请教一下，子公司本年清算解散，办理了税务注销，将子公司账套上原有的资产、负债按账面价值全部转至母公司账套。母公司长投与子公司净资产的差额是计入投资收益，还是冲减资本公积？现在有两种意见：
一、是冲减投资收益，视同子公司将全部净资产对母公司进行分配；
二、应当参考企业会计准则解释第 7 号、同一控制下吸收合并的规定，母公司长投与子公司净资产的差额冲减资本公积、留存收益。
请问下哪种处理正确?

回答人：chenyiwei
要考虑该子公司原有业务、人员等是否在母公司继续，还是清算子公司（变现资产和清偿债务、遣散人员）后收回剩余净资产？如果是前者，则参考《企业会计准则解释第 7 号》第四条处理；
反之则姜差额调整投资收益。

提问人：liugangqd 时间：2022-10-08 14:45:32
陈版好，目前遇到这么个问题，公司B是公司A的全资子公司，公司B拟清算注销，公司B账面负债已清偿完毕，资产仅剩其他应收款-公司A 200万元，而此时因公司A资金紧张无货币资金可以归还B，B拟直接将A的欠款作为清算资产分配给A，此种分配是否可行？A收到该分配后可否直接和账面挂账的其他应付款-公司B 200万元对抵？

回答人：chenyiwei
理论上可行，但建议咨询律师意见。